臺灣新北地方法院刑事判決　
111年度侵訴字第21號
公  訴  人  臺灣新北地方檢察署檢察官
被      告  章寧崴


選任辯護人  張凱琳律師
            連堂凱律師
上列被告因妨害性自主等案件，經檢察官提起公訴（110年度調
偵字第2965號），本院判決如下：
    主  文
甲○○犯強制性交罪，處有期徒刑貳年。緩刑肆年，緩刑期間付保
護管束，並應向檢察官指定之政府機關、政府機構、行政法人、
社區或其他符合公益目的之機構或團體提供陸拾小時之義務勞務
及接受肆場次之法治教育課程。
未扣案之犯罪所得新台幣肆佰捌拾元沒收，於全部或一部不能或
不宜執行沒收時，追徵其價額。
    事  實
一、甲○○與代號AD000-A110183之成年男子（真實姓名年籍詳卷
    ，下稱A男）為網友，甲○○明知A男並無意願與男性為性行為
    ，竟意圖為自己不法之利益，基於詐欺得利、妨害性自主之
    犯意，於民國110年3月間，透過交友軟體BeeBar，於個人自
    我介紹中自稱「小敏，26」，並在個人照片上張貼女性照片
    佯以其為女性，嗣A男誤認其為女性，並表示願意遭蒙眼綑
    綁、著三角褲調教後，復提供通訊軟體SKYPE帳號供A男聯繫
    ，並以SKYPE暱稱「lu rita」與A男聊天，於A男傳送「那我
    可不可以舔妳妹妹呀」、「你是女生對吧？因為三性我無法
    接受@@」、「妳有沒有照片可以讓我看看呀」等語時，均覆
    以害羞臉貼圖、「嗯」、年輕女性照片取信A男，致A男陷於
    錯誤，而與其相約於110年4月2日21時14分許，至新北市○○
    區○○路000○0號「丹鳳大旅館」，A男並支付休息費用新臺幣
    （下同）480元後入住上址3樓318號房，且依約將情趣手銬
    置於床邊，將房門開一縫細後，戴上眼罩只著三角褲躺在床
    上等候甲○○；嗣甲○○於同日21時36分許進房後，再以上開手
    銬將A男之雙手反銬在背後，隨後即以口腔含住A男之陰莖進
    行口交行為直至A男射精，A男射精後腳部因碰觸甲○○之頭髮
    ，始驚覺有異而極力反抗，然甲○○仍接續前開妨害性自主之
    犯意，違反A男意願，繼續為A男口交，直至A男奮力坐起後
    ，甲○○始停止口交行為並為A男解開手銬，甲○○即以上開方
    式詐得與A男發生性交行為及使用上開旅館房間之利益。   
     
二、案經A男訴由新北市政府警察局新莊分局移送臺灣新北地方
    檢察署檢察官偵查起訴。
    理  由
壹、程序事項
一、關於證據能力之意見：
（一）按被告以外之人於審判外之言詞或書面陳述，除法律有規
      定者外，不得作為證據，刑事訴訟法第159條第1項固有明
      文。惟被告以外之人於審判外之陳述，經當事人於審判程
      序同意作為證據，法院審酌該言詞陳述或書面陳述作成時
      之情況，認為適當者，亦得為證據；當事人、代理人或辯
      護人於法院調查證據時，知有上開刑事訴訟法第159條第1
      項不得為證據之情形，而未於言詞辯論終結前聲明異議者
      ，視為有前項之同意，刑事訴訟法第159條之5亦有明文。
      查本判決下列引用之被告甲○○以外之人於審判外之陳述，
      雖屬傳聞證據，惟因檢察官、被告及辯護人於本院準備程
      序同意該等證據之證據能力（見院卷第59頁），迄言詞辯
      論終結時亦未聲明異議（見院卷第107頁），本院審酌各
      該證據作成之情況，核無非法取證或證明力明顯偏低之瑕
      疵，以之作為證據，應屬適當，依前揭法條規定，認均有
      證據能力。
（二）次按刑事訴訟法第159條至第159條之5有關傳聞法則之規
      定，乃對於被告以外之人於審判外之言詞或書面陳述之供
      述證據所為之規範；至非供述證據之書證、物證則無傳聞
      法則規定之適用，如該非供述證據非出於違法取得，並已
      依法踐行調查程序，即不能謂其無證據能力。查下列非供
      述證據，並無證據證明係出於違法取得之情形，復經本院
      依法踐行調查程序，自均有證據能力。
貳、實體事項：
一、認定犯罪事實所憑之證據及理由：　　　
（一）上揭犯罪事實，業據被告於本院審理時坦承不諱，核與證
      人即告訴人A男於警詢及偵訊中證述情節相符（見偵一卷
      第11-16、51-55頁）；並有輔大醫院受理疑似性侵害事件
      驗傷診斷書、交友軟體個人資訊頁面及對話紀錄截圖、被
      害人手繪旅館房間平面圖、內政部警政署刑事警察局110
      年7月6日刑生字第1100053426號鑑定書、新北市政府警察
      局新莊分局110年11月4日函附員警職務報告（見不公開卷
      第11-15、17-77頁、偵一卷第23、41-42、89-91頁）可資
      佐證，足徵被告之任意性自白與事實相符，可以採信。
（二）本案事證明確，被告上揭犯行堪以認定，應依法論科。
二、論罪之法律適用及量刑之審酌情形：　　　
（一）核被告所為，係犯刑法第221條第1項之強制性交罪及同法
      第339條第2項之詐欺得利罪。
（二）罪數：
　  1.被告接續對告訴人口交，係於密接之時間、地點實行，且
      侵害相同被害人之同一法益，各次行為彼此間之獨立性薄
      弱，依一般社會健全觀念，難以強行分離，顯係基於單一
      犯意接續所為，應屬接續犯，而僅論以一罪。
　　2.被告所犯上開二罪，係基於同一犯罪故意，而實行一個犯
      罪行為，屬一行為觸犯數罪名，為想像競合犯，應依刑法
      第55條前段之規定，從較重之強制性交罪處斷。
（三）刑之減輕事由
　　　按刑法第59條規定犯罪之情狀顯可憫恕者，得酌量減輕其
      刑，其所謂「犯罪之情狀」，與同法第57條規定科刑時應
      審酌之一切情狀，並非有截然不同之領域，於裁判上酌減
      其刑時，應就犯罪一切情狀（包括第57條所列舉之10款事
      項），予以全盤考量，審酌其犯罪有無顯可憫恕之事由，
      即有無特殊之原因與環境，在客觀上足以引起一般同情，
      以及宣告法定最低度刑，是否猶嫌過重等，資為判斷，且
      適用刑法第59條酌量減輕其刑時，並不排除同法第57條所
      列舉10款事由之審酌（最高法院95年度台上字第6157號、
      101年度台上字第5393號判決意旨參照）。而刑法第221條
      第1項之強制性交罪之法定本刑為3年以上10年以下有期徒
      刑，然行為人犯罪原因動機各人不一，犯罪情節未必盡同
      ，其行為造成法益侵害之程度自屬有異，法律科處此類犯
      罪，所設之法定最低本刑不可謂不重，倘依個案情狀予以
      減輕，即可達社會防衛之目的者，自可依客觀之犯行與主
      觀之惡性二者加以考量其情狀，是否有可憫恕之處，適用
      刑法第59條之規定酌量減輕其刑，期使個案裁判之量刑，
      能斟酌至當，符合比例原則。查被告為滿足一己性慾，而
      對告訴人為強制性交行為，雖甚值非難，然考量告訴人並
      未受有身體傷害，且待告訴人奮力坐起後被告亦停止犯行
      且解開手銬等節，是認被告對告訴人性侵害之手段、情節
      尚非嚴重，且告訴人於偵查中即表示撤回告訴之意，有刑
      事撤回告訴狀1紙、臺北市○○區○○○○○000○○○○○○0000號調
      解書在卷可參（見不公開二卷第33頁、調偵卷第5頁），
      另被告於本院審理中坦承犯罪，並已與告訴人達成調解，
      履行調解條件完畢，有存款交易明細表、匯款收執聯在卷
      可佐（見院卷第109-117、123頁），本院審酌被告犯罪情
      狀在客觀上堪值憫恕，縱使量處法定最低刑度仍嫌過重，
      爰依刑法第59條規定酌減其刑。
（四）爰以行為人之責任為基礎，並審酌被告為滿足一己之私慾
      ，違反告訴人之意願對其為強制性交行為，侵害其性自主
      決定權，實有不該；惟念及被告無犯罪前科紀錄，有其臺
      灣高等法院被告前案紀錄表在卷可稽，素行甚佳，於本院
      審理中坦承犯行，且於犯後積極賠償告訴人並取得其原諒
      ，足見其確有悔意，並斟酌被告犯罪動機、目的、手段，
      其智識程度為大學畢業、目前擔任旅館櫃臺工作、未婚無
      子女、需扶養母親（見院卷第61頁）等一切情狀，量處如
      主文所示之刑。 
（五）緩刑
　　　查被告未曾因故意犯罪受有期徒刑以上刑之宣告，業如前
      述，其因一時衝動思慮不周，始誤觸刑典，且犯後於本院
      審理時坦承犯行，深表悔意，並與告訴人達成調解，給付
      賠償金完畢，足見被告確有心彌補己身過錯，堪認經此偵
      審程序及刑之宣告教訓，應知警惕，信無再犯之虞，是本
      院認所宣告之刑以暫不執行為適當，爰依刑法第74條第1
      項第1款之規定，宣告緩刑4年。另為避免其心存僥倖，能
      深切記取教訓以建立尊重法治之正確觀念，爰併依刑法第
      74條第2項第5款、第8款之規定，諭知其應於緩刑期間內
      依檢察官指定之政府機關、政府機構、行政法人、社區或
      其他符合公益目的之機構或團體，提供60小時之義務勞務
      ，並接受4場次之法治教育課程，且依刑法第93條第1項第
      2款規定，應於緩刑期間付保護管束，以觀後效。如有違
      反上述緩刑負擔而情節重大者，而有執行刑罰之必要，依
      刑法第75條之1第1項第4款規定，得為撤銷緩刑宣告事由
      ，附此敘明。
三、沒收部分
    按犯罪所得，屬於犯罪行為人者，沒收之；其沒收，於全部
    或一部不能沒收或不宜執行沒收時，追徵其價額；刑法第38
    條之1第1項前段、第3項分別定有明文。查被告因犯本案犯
    罪所得為旅館之休息利益，就該次旅館休息費為480元，有
    新莊分局職務報告可佐（見偵卷第91頁），並未扣案，依刑
    法第38條之1第1項前段、第3項規定宣告沒收，於全部或一
    部不能沒收或不宜執行沒收時，追徵其價額。
據上論斷，應依刑事訴訟法第299條第1項前段，判決如主文。
本案經檢察官乙○○提起公訴，檢察官王凌亞到庭執行職務。
中　　華　　民　　國　　111 　年　　7 　　月　　13　　日
                  刑事第十庭  審判長法  官  謝梨敏

                                    法　官　莊婷羽

                                    法　官　謝茵絜
上列正本證明與原本無異。
如不服本判決，應於判決送達後20日內敘明上訴理由，向本院提
出上訴狀 (應附繕本) ，上訴於臺灣高等法院。其未敘述上訴理
由者，應於上訴期間屆滿後20日內向本院補提理由書「切勿逕送
上級法院」。
                                    書記官  王昱平
中　　華　　民　　國　　111 　年　　7 　　月　　14　　日
附錄本案所犯法條全文
中華民國刑法第221條
（強制性交罪）
對於男女以強暴、脅迫、恐嚇、催眠術或其他違反其意願之方法
而為性交者，處 3 年以上 10 年以下有期徒刑。
前項之未遂犯罰之。
中華民國刑法第339條
（普通詐欺罪）
意圖為自己或第三人不法之所有，以詐術使人將本人或第三人之
物交付者，處 5 年以下有期徒刑、拘役或科或併科 50 萬元以
下罰金。
以前項方法得財產上不法之利益或使第三人得之者，亦同。
前二項之未遂犯罰之。